【裁判字號】    99,抗,28
【裁判日期】    990126
【裁判案由】    假扣押
【裁判全文】
臺灣高等法院民事裁定                    99年度抗字第28號
抗  告  人  甲○○
代  理  人  蔡坤鐘律師
上列抗告人因與相對人乙○○間聲請假扣押事件，對於中華民國
98年12月10日臺灣臺北地方法院98年度裁全字第7072號所為裁定
提起抗告，本院裁定如下：
    主  文
原裁定廢棄。
抗告人以新臺幣拾萬元為相對人供擔保後，得對相對人之財產
在新臺幣捌拾萬元之範圍內為假扣押。
相對人如為抗告人供擔保金新臺幣捌拾萬元時，得免為或撤銷假
扣押。
聲請及抗告費用由相對人負擔。
    理  由
一、本件聲請及抗告意旨略以：相對人與伊配偶林嵩棠（STEPHA
    NE ANDRE ANNE MARIE LORAND，法國籍，下稱林嵩棠）通姦
    並育有一子（因血統主義亦取得法國籍），致伊受有非財產
    上損害新台幣（下同）80萬元，而相對人意圖攜子與林嵩棠
    移居法國，致伊前開所欲保全之請求，日後恐有難以執行之
    虞，伊並願供擔保以補釋明之不足，爰聲請就相對人之財產
    於80萬元範圍內為假扣押；惟伊已釋明假扣押主張之請求與
    原因，而原法院不查，逕以伊未釋明而裁定駁回伊假扣押之
    聲請，於法自有違誤，求予將原裁定廢棄等語。
二、按債權人就金錢請求或得易為金錢請求之請求，欲保全強制
    執行得聲請假扣押；且假扣押非有日後不能強制執行或甚難
    執行之虞者，不得為之；民事訴訟法第522條第1項、第523
    條第1項分別定有明文。又債權人聲請假扣押，就假扣押之
    原因，絲毫未提出能即時調查之證據以釋明者，固應駁回其
    聲請，惟假扣押之原因如經釋明而有不足，法院仍得命供擔
    保以補其釋明之不足，准為假扣押，此觀同法第526條第1項
    、第2項規定自明（最高法院95年度台抗字第386號裁定意旨
    參照）。經查：
    (一)、本件抗告人主張相對人與伊配偶林嵩棠通姦並育有一子
        ，致其受有非財產上損害80萬元乙情，業據提出法國結
        婚證書、戶籍謄本、照片為證（見原法院卷第4至7頁）
        ，足徵抗告人業已釋明其假扣押之請求。
    (二)、又抗告人主張相對人意圖攜子與林嵩棠移居法國，致伊
        前開所欲保全之請求，日後恐有難以執行之虞等情，有
        卷附林嵩棠護照、居留證可憑（見本院卷第7至13頁）
        ；再審酌林嵩棠自95年至98年間，入出境我國次數頻繁
        （見本院卷第7至12頁護照）乙事以觀，林嵩棠在我國
        既無長久居住之意，自減低與抗告人共同維持婚姻生活
        之可能，若相對人攜子與林嵩棠共同移居法國，則其日
        後恐有不能強制執行或甚難強制執行之虞甚明。準此以
        觀，相對人既有移居外國之虞，則抗告人執此事由主張
        相對人日後恐有不能強制執行或甚難強制執行之虞，要
        已釋明本件假扣押之原因。
    (三)、再證明與釋明在構成法院之心證上程度未盡相同，所謂
        證明者，係指當事人提出之證據方法，足使法院產生堅
        強之心證，可以完全確信其主張為真實而言；與釋明云
        者，為當事人提出之證據未能使法院達於確信之程度，
        僅在使法院得薄弱之心證，信其事實上之主張大概為如
        此者有間，二者非性質上之區別，乃分量上之不同（最
        高法院95年度台抗字第386號裁定意旨參照）。承前所
        述，抗告人既已釋明相對人日後恐有不能強制執行或甚
        難執行之虞，並陳明願供擔保以補釋明之不足，自已符
        合上揭假扣押之要件甚明。
    (四)、從而，原法院未予查明，逕以抗告人未釋明其主張之請
        求及假扣押原因，而裁定駁回其假扣押之聲請，於法自
        有未洽。抗告意旨執此指摘原裁定不當，聲明廢棄，為
        有理由，爰由本院將原裁定廢棄，更為裁定如主文第2
        項所示；併依民事訴訟法第527條規定，命相對人得供
        擔保後免為或撤銷假扣押之諭知，如主文第3項所示。
三、據上論結，本件抗告為有理由，裁定如主文。
中    華    民    國    99    年    1     月    26    日
                    民事第十三庭
                        審判長法  官  蕭艿菁
                              法  官  陳姿岑
                              法  官  楊絮雲
正本係照原本作成。
不得再抗告。
中    華    民    國    99    年    1     月    26    日
                              書記官  王秀雲

司法院資訊處製作；財團法人民間司法改革基金會備份。
